臺灣板橋地方法院交通事件裁定　 　　 96年度交聲字第1218號
原處分機關　臺北市交通事件裁決所
異　議　人
即受處分人　甲○○
上列受處分人因違反道路交通管理處罰條例案件，對於臺北市交
通事件裁決所於民國96年8 月9 日所為之北市裁二字第裁22-AV0
000000號處分（原舉發案號：臺北市政府警察局96年6月22日北
市警交大字第AV0000000號）不服，聲明異議，本院裁定如下：
    主  文
異議駁回。
    理  由
一、異議意旨略以：異議人即受處分人甲○○於民國96年6 月11
    日中午12時58分許，於臺北市○○○路○ 段123 巷43弄處，
    因「在交岔路口10公尺內停車」之違規事由，為臺北市政府
    警察局交通警察大隊執勤警員逕行舉發裁罰。然異議人當時
    所停放車輛位置之紅線部分非專業施工繪製，其粗細不一，
    並有缺漏繪製部分，導致異議人誤以為該條紅線係他人以油
    漆撥灑，而非行政機關所繪製，又異議人車輛係停放於該紅
    線內，其應屬私人土地，非不得停車；本件舉發違反道路交
    通管理事件通知單所附採證照片顯示之採證時間，與通知單
    上之違規時間不符，舉發機關應予更正並另寄發更正通知書
    ，是異議人為此聲明異議云云。
二、按交岔路口10公尺內不得臨時停車，禁止臨時停車處所不得
    停車，道路交通安全規則第111 條第1 項第2 款、第112 條
    第1 項第1 款分別定有明文，又按汽車駕駛人停車時，在禁
    止臨時停車處所停車者，處新臺幣（下同）600 元以上1,20
    0 元以下罰鍰，道路交通管理處罰條例第56條第1 項第1 款
    亦定有明文。
三、查本件異議人甲○○於96年6 月11日中午12時58分許，於臺
    北市○○○路○ 段123 巷43弄口側轉角位置，因其所有之車
    牌號碼UD6-066 號輕型機車「在交岔路口10公尺內停車」之
    違規事由，遭臺北市政府警察局交通警察大隊執勤警員逕行
    舉發裁罰等情，有臺北市政府警察局96年6 月22日北市警交
    大字第AV0000000 號舉發違反道路交通管理事件通知單（下
    稱舉發通知單）乙紙在卷可稽。異議人不服舉發，於96年7
    月12日向臺北市交通事件裁決所陳述意見，經臺北市政府警
    察局內湖分局就上開舉發通知單所述情節及違規當時情形回
    函稱：依違規停車採證照片資料顯示，異議人甲○○所有之
    UD6-066號輕型機車停車地點係臺北市○○○路○段123巷43
    弄口側轉角位置，係屬交岔路口10公尺內之範圍，不得停車
    ，又此違規事實之認定與該路段所繪設禁停紅線尚無牽連等
    語，臺北市交通事件裁決所遂據此依道路交通管理處罰條例
    第56條第1項第1款規定裁處異議人罰鍰600元，此有臺北市
    交通事件裁決所交通違規案件陳述書、上開舉發通知單所附
    之本件違規停車現場照片、臺北市政府警察局內湖分局96年
    7月26日北市警內分交字第09632071700號書函、臺北市交通
    事件裁決所北市裁二字第裁22-AV0000000號違反道路交通管
    理事件裁決書各1份在卷可佐。嗣異議人聲明異議辯稱其停
    車處所之紅實線標線繪製不良，致其誤以為係他人以油漆撥
    灑而非行政機關所繪設，且其車輛停放於紅實線內，應屬私
    人土地云云。經查：
  (一)觀諸前揭警員採證照片1 張，異議人停車路段之紅實線清晰
    可辨，雖有部分略呈脫漆狀，或有繪製線條略有粗細不一之
    情形，但係因該處地面非平整之柏油路面，紅實線所繪設部
    分之地面復有凹凸不平路面缺損之狀態，然其仍可辨認係由
    繪製工具所繪設之直線，而非油漆任意潑灑而成。次查道路
    交通安全規則第111 條第1 項第2 款規定之交岔路口10公尺
    內不得臨時停車，與同條第3 款關於設有禁止臨時停車標誌
    、標線處所不得臨時停車，係並列之條文，二者規範意旨顯
    然有別，道路交岔路口係車輛往來匯集之處，若於該處臨時
    停車，將妨礙車輛之進出及轉彎，並影響駕駛人察覺岔路來
    車動態之視距，對交通往來之順暢有重大影響，足見此情形
    ，乃法律明示禁止停車之方式，本不待主管機關劃設或設置
    標線、標誌，若於交岔路口10公尺內繪設有禁止臨時停車之
    標線、標誌，無非加重提醒、督促駕駛人注意，是不論交岔
    路口10公尺內是否設有禁止臨時停車之標線或標誌，駕駛人
    仍不得恣意違規停車。又所謂「道路」，係指公路、街道、
    巷衖、廣場、騎樓、走廊或其他供公眾通行之地方，道路交
    通管理處罰條例第3 條第1 款第有明文，上開「交岔路口10
    公尺內禁止臨時停車」之規定未區○○○道路之交岔路口，
    是凡係供人車通行之道路相交處均屬之。本件異議人所有之
    車牌號碼UD6-066 號輕型機車於本件舉發時所停放之位置，
    既如上開採證照片及臺北市政府警察局內湖分局書函所示，
    係臺北市○○○路○ 段123 巷43弄口側轉角處，異議人對此
    亦未提出異議，揆諸前揭說明，車輛停放於該巷弄之交岔路
    口10公尺內，顯將妨礙其他用路人之通行，是異議人確有本
    件之違規情事，堪予認定，而其與該路段是否有設置禁止臨
    時停車之標誌、標線或設置不明等情，尚屬無涉，異議人猶
    執前詞置辯，顯非可採。
  (二)至異議人另辯稱本件舉發通知單所附採證照片上顯示之違規
    時間，與舉發通知單上所載之違規時間不符，舉發單位應予
    更正並寄發更正通知書云云。惟觀諸本件採證照片及上開舉
    發通知單，二者之時間顯示均為11日中午12時許，然舉發通
    知單係12時58分，採證照片之時間為12時59分，誤差僅有 1
    分鐘，應可認定係本件舉發之執勤警員於製作採證照片時適
    逢時間分秒轉換之臨界點，此部分因誤差甚微，不影響本件
    違規事實之認定，故而異議人上開所辯，容有誤會。
四、從而，異議人於上開時、地之違規情事業臻明確，異議人空
    言置辯，自非可採。原處分機關援引道路交通管理處罰條例
    第56條第1 項第1 款及違反道路交通管理事件統一裁罰基準
    表之規定，就「在禁止臨時停車處所停車（在交岔路口10公
    尺內停車）」，裁處異議人罰鍰600 元，核無違誤或不當，
    本件異議為無理由，應予駁回。
據上論斷，應依道路交通案件處理辦法第19條，裁定如主文。
中　　華　　民　　國　　96　　年　　9 　　月　　28　　日
                    交通法庭    法  官  侯志融
以上正本證明與原本無異。
如不服本裁定應於送達後5 日內向本院提出抗告狀。
                                書記官  張玉如
中　　華　　民　　國　　96　　年　　9 　　月　　28　　日
